【裁判字號】    90,上易,2429
【裁判日期】    900809
【裁判案由】    傷害
【裁判全文】
臺灣高等法院刑事判決                            九十年度上易字第二四二九號
    上  訴  人
    即  被  告  乙○○
右上訴人因傷害案件，不服臺灣板橋地方法院九十年度易字第一○九七號，中華民國
九十年五月二十一日第一審判決（起訴案號：臺灣板橋地方法院檢察署九十年度偵字
第一五八五號），提起上訴，本院判決如左：
    主  文
上訴駁回。
    事  實
一、乙○○於民國（下同）八十九年十一月三十日下午二時三十分許，在台北縣中和
    市○○路八七號四樓處，因大樓排水系統漏水問題，與甲○○發生爭執後，竟基
    於傷害之犯意，徒手毆打甲○○，使甲○○受有頭部外傷併腦水腫，臉部撕裂傷
    之傷害。
二、案經被害人甲○○訴由台北縣警察局中和分局報請臺灣板橋地方法院檢察署檢察
    官偵查起訴。
    理  由
一、上訴人即被告乙○○矢口否認有何傷害甲○○之犯行，辯稱：那天因為排水管阻
    塞問題去拜訪告訴人，告訴人與伊因一言不合，發生口角，告訴人作勢要打人，
    伊就跑掉了，伊並無打人，告訴人是自己撞傷云云。
二、惟查，右開事實，業據告訴人乙○○迭於警訊及偵、審中指訴綦詳，核與證人范
    美嬌於檢察官偵查中結證：「當天吳小姐先到我們公司查看水管漏水問題，漏水
    地點在我們公司飲水間旁柱子，隨即打電話通知乙○○趕到現場，隨後我準備前
    往飲水間取水，聽見被告與甲○○大聲爭吵，不知為何被告出手毆打甲○○」（
    見偵查卷第十五頁反面）；證人邱寶蓮在原審結稱：「當天是盧春芳、吳玲美先
    跑上來，說樓上漏水，與我們公司有關，要我們老板處理，所以我們老板就帶他
    們兩位到後面茶水間看水管，不久吳玲美在我們辦公室打電話給被告，被告來後
    也是先到茶水間看，就發生爭執了」「我要去倒茶水，看到告訴人與被告在那邊
    吵架，我有看到被告揮拳打告訴人，告訴人滿臉是血，眼鏡也掉了」（見原審卷
    第三二頁）等語核符一致，並有怡和醫院八十九年十一月三十日所出具，載明告
    訴人如事實欄所示傷勢之診斷證明書，及告訴人受傷之照片各一張（見偵查卷第
    八頁、第十八頁）附卷可稽。證人盧春芳及吳玲美雖均未言及被告有出手毆打告
    訴人之情，但盧春芳證稱：「看到被告與告訴人都在吵架」；吳玲美結證：「告
    訴人跟我們老板（即被告）有言語衝突」（見原審卷第三一頁、第三二頁），就
    被告與告訴人間確有因房屋漏水問題發生爭吵乙事之證詞，則屬一致，並與證人
    范美嬌、邱寶蓮證述情節相吻合，復為被告所不爭執。依此情形，則被告因事起
    其樓下房屋漏水可能肇因於告訴人房屋之排水系統，乃找告訴人理論未果而生爭
    吵，進而出手毆打告訴人，依事理自有可能，證人范美嬌、邱寶蓮所證應符實情
    ，堪予採信。證人盧春芳、吳玲美所稱上情尚不足遽為被告有利之證據。又被告
    所辯告訴人係自己撞傷云云，果真確有其事，則被告所舉之證人盧春芳、吳玲美
    應無不提及而作有利於被告證詞之理，然盧、吳二人均未提到告訴人有自己撞傷
    情事，足見被告人所辯無非卸責之詞，不足採憑。事證明確，被告犯行，堪予認
    定。
三、核被告所為，係犯刑法第二百七十七條第一項之普通傷害罪。原審因而適用刑法
    第二百七十七條第一項規定，並審酌被告犯罪之動機、目的、手段、所生危害及
    犯後態度等一切情狀，量處拘役五十日，並諭知易科罰金之折算標準（原判決漏
    未說明援引修正後之刑法第四十一條第一項前段規定，應予補正）。經核認事用
    法，均無不合，量刑亦屬妥適。上訴意旨仍執告訴人係自行碰傷之陳詞，提起上
    訴，為無理由，應予駁回。
據上論斷，應依刑事訴訟法第三百六十八條，判決如主文。
本案經檢察官賴俊雄到庭執行職務。
中      華      民      國      九十      年      八      月      九    日
                              臺灣高等法院刑事第二十三庭
                                  審判長法  官  黃  瑞  華
                                        法  官  宋      祺
                                        法  官  吳      燦
右正本證明與原本無異。
不得上訴。
                                        書記官  陳  靜  姿
中      華      民      國      九十      年      八      月      九    日


司法院資訊處製作；財團法人民間司法改革基金會備份。
